臺灣新竹地方法院民事裁定
111年度消債清字第17號
聲  請  人  
即債務人    張芝瑀(即張憬芝)



代  理  人  洪惠平律師（法扶）
上列當事人聲請消費者債務清理事件，本院裁定如下：
    主  文
聲請人應於本裁定送達後十日內，補正如附件所示之事項。
    理  由
一、按聲請更生或清算不合程式或不備其他要件者，法院應以裁
    定駁回之，但其情形可以補正者，法院應定期間先命補正，
    消費者債務清理條例第8條定有明文。又按聲請更生或清算
    ，徵收聲請費新臺幣（下同）1,000元，郵務送達費及法院
    人員之差旅費不另徵收。但所需費用超過應徵收之聲請費者
    ，其超過部分，依實支數計算徵收之。前項所需費用及進行
    更生或清算之必要費用，法院得酌定相當金額，定期命聲請
    人預納之，逾期未預納者，除別有規定外，法院得駁回更生
    或清算之聲請，此觀同法第6條規定亦明。再按債務人依消
    費者債務清理條例第151條第1項聲請法院調解，徵收聲請費
    1,000元，債務人於法院調解不成立之日起20日內，聲請更
    生或清算者，以其調解之聲請，視為更生或清算之聲請，不
    另徵收聲請費，消費者債務清理條例第153條之1第1項、第2
    項規定甚明。
二、查本件聲請人前依消費者債務清理條例第151條第1項之規定
    向本院聲請調解（本院111年度司消債調字第86號)未能成立
    ，並經聲請人當庭以言詞聲請清算程序，有本院111年5月17
    日調解程序筆錄附於上開調解卷可憑，然因聲請人漏未提出
    如附件所示之事項到院，爰定期命補正，如逾期未補正，則
    駁回其聲請。
中　　華　　民　　國　　111 　年　　6 　　月　　 7　　日
                  民事第二庭　　　法　官　鄭政宗
以上正本係照原本作成。
本裁定不得抗告。
中　　華　　民　　國　　111 　年　　6 　　月　　8 　　日
                                  書記官  黃志微　　
附件：　　　　　　　　　　　　　　　　　
一、請補繳應預納之郵務送達費用7,740元（即按債權人及債務
    人總人數，以每人10份，每份43元計算）。
二、陳報聲請人聲請清算前二年之財產變動狀況：包含就不動產
    、動產所為之所有有償（買賣、互易、設定抵押權等）、無
    償（贈與、第三人清償等）行為所生之財產變動：倘於該段
    期間曾經取得或喪失不動產所有權，應詳為標明不動產之坐
    落地號、建號及其取得或出售之對價（買賣契約等）相關資
    料。並提出最近五年內從事國內外股票、期貨、基金或其他
    金融商品之投資交易明細及證明文件。
三、請陳報最近5年內是否有從事營業活動？若有，請提出聲請
    前1日（即111年5月16日）回溯5年之營利事業所得稅申報書
    及營業人營業稅額申報書，或5年內營業活動平均每月所得
    之證明文件，若未達課稅標準，應提出國稅局查定銷售額之
    證明文件。
四、請說明最高學歷。
五、請陳報現與何人同住？目前居住地址？戶籍地與居住地不同
    理由為何？目前居住之房屋為何人所有？使用權源為何？如
    基於租賃關係使用，請檢附房屋租賃契約書及每期房租繳納
    證明文件。
六、請陳報聲請人名下是否有保險保單？每年須繳付保險費金額
    ？並提出名下保單價值解約金或保單價值試算表（請向投保
    之保險公司查詢，內容需包含解約金數額）。
七、請說明聲請人有無領取社會津貼或其他補助（如國民年金、
    租屋津貼補助、低收入戶補助、疫情紓困補助、兒少扶助、
    身心障礙補助、老人年金等），如有受領各類政府社福津貼
    補助，每月可請領之金額為何？並請提出相關證明文件。
八、請說明聲請人於「聲請前2年至今」（109年5月至今）任職
    工作之地點、內容及薪資結構（含津貼、補助、加班費、年
    終獎金、三節獎金、強制執行扣薪等），每月工作收入若干
    元、年終獎金、三節獎金各為多少？並提出110年12月至111
    年5月份之薪資明細表及在職證明書。如有其他兼職收入，
    請一併陳報並提出每月收入證明。
九、聲請人為00年次，請說明為何未尋求正職，僅以打零工維生
    ？每月收入低於基本工資之理由為何？並提出相關證明文件
    。
十、聲請人陳報每月收入扣除支出無餘額，何以負擔每月生活開
    銷？請具體說明資金來源。
十一、聲請人於聲請前5年內（106年至111年）有頻繁入出境之
      紀錄，請詳實說明出國時間、地點、原因為何？機票、食
      宿等出國相關費用如何支付？花費數額為何？聲請人何以
      有資力負擔上開費用？並請就上開事項提出證明文件。
十二、聲請人目前於日常生活或工作上所使用之交通工具為何？
      如為汽機車，請提出汽機車行照影本。
十三、提出與民間債權人借貸契約、借據、執行名義或相關借貸
      證明文件（需含有立約雙方簽章）、並補正民間債權人送
      達地址。
十四、請陳報繫屬中之民事訴訟或強制執行事件之法院及其案號
      ，並提出相關證明文件（如法院強制執行命令或公文）。
十五、聲請人應詳實說明積欠高額債務之原因，並提出相關證明
      文件。
十六、請提出意定代理委任狀，雖已於調解程序提出，於清算程
      序仍應補正。
十七、請提出最新財團法人金融聯合徵信中心當事人綜合信用報
      告－債務清理條例前置協商專用債權人清冊。　　　
十八、請依聯徵中心綜合信用報告之債權人資料查詢並補正債權
      人（含債權銀行及資產管理公司）之經濟部商業司－商業
      登記資料查詢資料，如其陳報之債權人姓名與商業登記資
      料查詢資料不符，亦請一併具狀更正。